【裁判字號】    99,訴,971
【裁判日期】    990525
【裁判案由】    偽造文書
【裁判全文】
臺灣臺中地方法院刑事判決               99年度訴字第971號
公  訴  人  臺灣臺中地方法院檢察署檢察官
被      告  甲○○
選任辯護人  陳宏盈律師
上列被告因偽造文書案件，經檢察官提起公訴（99年度偵字第56
89號），茲被告於準備程序中就被訴事實為有罪之陳述，本院於
聽取當事人之意見後，改依簡式審判程序進行，並判決如下：
    主    文
甲○○共同行使偽造私文書，足以生損害於公眾及他人，處有期
徒刑月，如易科罰金，以新臺幣壹仟元折算壹日；緩刑貳年。
臺中市警察局中市警交字第GF0000000號舉發違反道路交通管理
事件通知單之「收受通知聯者簽章」欄上偽造之「乙○○」簽名
枚（即複寫壹式聯，移送聯、迴覆聯、存根聯，每聯各有偽
造之「乙○○」簽名壹枚），均沒收。
    犯罪事實及理由
一、犯罪事實：
    甲○○係乙○○（由檢察官另案偵辦）之胞弟，前於民國83
    年間，因車禍肇事遭監理機關吊銷汽車駕駛執照，詎其為避
    免無照駕駛遭警方查獲後更加重罰鍰，竟先徵得乙○○之同
    意，雙方約明若甲○○日後因交通違規事件，遭警方攔查並
    開具交通違規舉發單時，甲○○可逕行冒用乙○○之姓名、
    年籍及偽簽乙○○之署名。嗣於99年1月26日中午，甲○○
    因無照駕駛車牌號碼6001-PS號自用小客車外出，迄同日下
    午1時8分許，行經臺中市○○區○○路與惠中路交岔路口時
    ，因違規紅燈左轉而遭警方攔檢並開單舉發，甲○○乃基於
    事先與乙○○協議之共同行使偽造私文書之犯意聯絡，向警
    方假冒係乙○○本人，陳報乙○○之姓名、年籍、住址，並
    在警方製發之臺中市警察局中市警交字第GF0000000號舉發
    違反道路交通管理事件通知單之收受通知聯者簽章欄上，偽
    造「乙○○」之簽名3枚（通知單為1式3聯，即移送聯、迴
    覆聯、存根聯，以複寫方式製作，致該3聯均有「乙○○」
    之簽名各1枚），表示係由乙○○收受該通知單之方式，偽
    造具有收據性質之私文書，並持交予警員以為行使，足以生
    損害於臺中市○○○○○路監理機關對於交通違規案件取締
    及管理之正確性。嗣經警使用電腦調閱乙○○之照片比對查
    證後，始循線查悉上情。
二、證據名稱：
（一）被告甲○○於警詢、偵查中之自白及於本院準備程序及審
      理時為認罪之陳述。
（二）共犯乙○○於警詢、偵查中之供述。
（三）臺中市警察局中市警交字第GF0000000號舉發違反道路交
      通管理事件通知單（移送聯）1紙。
三、查被告甲○○在警員掣發之舉發違反道路交通管理事件通知
    單之「收受通知聯者簽章」欄上偽造「乙○○」之署押，係
    表示乙○○以其名義收受該通知單之證明，自屬刑法第210
    條所稱之私文書，且被告偽造完成後復持以交付予執勤員警
    而行使之，自足生損害於司法機關調查之正確性與舉發機關
    對道路交通違規管理之正確性。是核被告上開所為，係犯刑
    法第216條、第210條行使偽造私文書罪。而其偽造署押係偽
    造私文書之階段行為，偽造後復持以行使，其偽造私文書之
    低度行為經行使偽造私文書之高度行為所吸收，均不另論罪
    。又被告與乙○○間，就上開犯行，有共同之犯意聯絡及行
    為分擔，均為共同正犯。爰審酌被告之犯罪動機、目的、手
    段，暨被告於為警查獲後，為規避責任而冒名應訊，影響刑
    事偵查及交通違規管理之正確性，惟念其犯後尚能坦認犯行
    ，態度良好，已有悔意等一切情狀，量處如主文所示之刑，
    並諭知易科罰金之折算標準，以示懲儆。末查，被告前未曾
    因故意犯罪受有期徒刑以上刑之宣告，有臺灣高等法院刑事
    被告前案紀錄表1紙在卷可按，被告坦承犯行，深具悔意，
    其經此教訓，當知警惕而無再犯之虞，本院綜核各情，所宣
    告之刑，認以暫不執行為適當，併予宣告緩刑2年，以啟自
    新。
四、臺中市警察局中市警交字第GF0000000號號舉發違反道路交
    通管理事件通知單之收受通知聯者簽章欄內，偽造之「乙○
    ○」署名3枚（即複寫1式3聯，移送聯、迴覆聯、存根聯，
    每聯各有偽造「乙○○」之簽名1枚），不問屬於犯人與否
    ，均應依刑法第219條之規定，宣告沒收。
五、依刑事訴訟法第273條之1第1項、第299條第1項前段、第310
    條之2、第454條第1項，刑法第28條、第216條、第210條、
    第41條第1項前段、第74條第1項第1款、第219條，判決如主
    文。
六、如不服本判決，得於判決書送達之日起10日內，以書狀敘述
    理由，向本院提出上訴（須附繕本）。
中    華    民    國    99    年    5     月    25    日
                  刑事第十四庭  法  官  許月馨
以上正本證明與原本無異。
如不服本判決應於收受送達後10日內向本院提出上訴書狀，並應
敘述具體理由；其未敘述上訴理由者，應於上訴期間屆滿後20日
內向本院補提理由書（均須按他造當事人之人數附繕本）「切勿
逕送上級法院」。
                                書記官  黃美雲
中    華    民    國    99    年    5     月    25    日
附錄論罪科刑法條
中華民國刑法第216條
（行使偽造變造或登載不實之文書罪）
行使第210條至第215條之文書者，依偽造、變造文書或登載不實
事項或使登載不實事項之規定處斷。
中華民國刑法第210條
（偽造變造私文書罪）
偽造、變造私文書，足以生損害於公眾或他人者，處5年以下有
期徒刑。

司法院資訊處製作；財團法人民間司法改革基金會備份。
